pt-BR: Animais e produtos para animais de estimação > Suprimentos para animais de estimação > Produtos de beleza para animais de estimação: Pentes e escovas para animais de estimação; Sprays dezodorizadores e fragrâncias para animais; Tosadores e aparadores para animais de estimação; Secadores para animais de estimação; Esmaltes para animais de estimação; Cortadores de unha para animais de estimação; Shampoo e condicionador para animais de estimação; Lencinhos umedecidos para animais de estimação
bg-BG: Артикули за животни и домашни любимци > Артикули за домашни любимци > Консумативи за подстригване на домашни любимци: Гребени и четки за домашни любимци; Аромати и дезодоранти за домашни любимци; Машинки за подстригване и тримери за домашни любимци; Сешоари за домашни любимци; Лак за нокти за домашни любимци; Инструменти за нокти на домашни любимци; Шампоан и балсам за домашни любимци; Кърпички за домашни любимци
ru: Животные и товары для питомцев > Товары для домашних животных > Товары для ухода за домашними животными: Расчески и щетки для домашних животных; Парфюмерные и дезодорирующие средства для домашних животных; Триммеры, ножницы и машинки для стрижки домашних животных; Фены для сушки домашних животных; Лак для когтей домашних животных; Инструменты для ухода за когтями домашних животных; Шампуни и кондиционеры для домашних животных; Салфетки для ухода за домашними животными
fr: Animaux et articles pour animaux de compagnie > Articles pour animaux de compagnie > Matériel de toilettage pour animaux de compagnie: Peignes et brosses pour animaux de compagnie; Parfums et sprays désodorisants pour animaux de compagnie; Tondeuses pour animaux de compagnie; Séchoirs pour animaux de compagnie; Vernis à ongles pour animaux de compagnie; Soin des griffes; Shampooings et après-shampooings pour animaux de compagnie; Lingettes pour animaux de compagnie
nl: Dieren > Benodigdheden voor huisdieren > Vachtverzorgingsproducten voor huisdieren: Kammen en borstels voor huisdieren; Huisdierenparfum en -deodorant in sprayvorm; Knippers en tondeuses voor huisdieren; Haardrogers voor huisdieren; Nagellak voor huisdieren; Nagelverzorgingsproducten voor huisdieren; Shampoo en crèmespoeling voor huisdieren; Dierendoekjes
en: Animals & Pet Supplies > Pet Supplies > Pet Grooming Supplies: Pet Combs & Brushes; Pet Fragrances & Deodorizing Sprays; Pet Hair Clippers & Trimmers; Pet Hair Dryers; Pet Nail Polish; Pet Nail Tools; Pet Shampoo & Conditioner; Pet Wipes
pt-PT: Artigos para animais e animais estimação > Artigos para animais > Artigos de tosquia para animais de estimação: Escovas e pentes para animais de estimação; Fragrâncias e sprays desodorizantes para animais de estimação; Aparadores e molas para animais de estimação; Secadores para animais de estimação; Verniz para animais de estimação; Artigos de unhas para animais de estimação; Champô e condicionador para animais de estimação; Toalhetes para animais de estimação
el: Ζώα και προμήθειες για κατοικίδια ζώα > Προμήθειες για κατοικίδια ζώα > Προμήθειες περιποίησης κατοικίδιων ζώων: Χτένες και βούρτσες για κατοικίδια; Αρώματα και αποσμητικά σπρέι για κατοικίδια ζώα; Κουρευτικές μηχανές & ψαλίδια για τρίχωμα κατοικίδιων ζώων; Στεγνωτήρες μαλλιών για κατοικίδια ζώα; Βερνίκι νυχιών για κατοικίδια ζώα; Εργαλεία νυχιών για κατοικίδια ζώα; Σαμπουάν & conditioner για κατοικίδια ζώα; Μαντηλάκια για κατοικίδια ζώα
pl: Zwierzęta i artykuły dla zwierząt > Artykuły dla zwierząt > Artykuły groomerskie dla zwierząt: Grzebienie i szczotki dla zwierząt; Zapachy i dezodoranty dla zwierząt; Trymery dla zwierząt; Suszarki do sierści; Lakiery do pazurów; Narzędzia do pielęgnacji pazurów; Szampony i odżywki dla zwierząt; Nawilżane chusteczki dla zwierząt
sv: Djur och tillbehör till husdjur > Tillbehör till husdjur > Pälsvårdstillbehör för husdjur: Kammar och borstar för husdjur; Husdjursdoftsprejer och luktmotverkande sprejer; Trimmers för husdjur; Hårtorkar för husdjur; Nagellack för husdjur; Kloverktyg för husdjur; Schampo och balsam för husdjur; Våtservetter för husdjur
ja: ペット・ペット用品 > ペット用品 > ペット用グルーミング用品: ペット用くし・ブラシ; ペット用香水・消臭スプレー; ペット用バリカン・トリミング用品; ペット用ドライヤー; ペット用マニキュア; ペット用爪切り; ペット用シャンプー・リンス; ペット用ウェットティッシュ
zh-CN: 动物/宠物用品 > 宠物用品 > 宠物美容用品: 宠物梳子/刷子; 宠物香水和除臭喷雾剂; 宠物理毛器/剪毛器; 宠物电吹风; 宠物指甲油; 宠物美甲工具; 宠物洗发水与护发素; 宠物湿巾
hr-HR: Životinje i potrepštine za kućne ljubimce > Potrepštine za kućne ljubimce > Pribor za njegu kućnih ljubimaca: Češljevi i četke za kućne ljubimce; Mirisi i dezodoransi za kućne ljubimce; Mašinice i trimeri za kućne ljubimce; Sušila za kosu za kućne ljubimce; Lakovi za nokte za kućne ljubimce; Alati za njegu nokti za kućne ljubimce; Šampon i regenerator za kućne ljubimce; Maramice za kućne ljubimce
zh-TW: 動物/寵物補給品 > 寵物用品 > 寵物梳理用品: 寵物毛梳/毛刷; 寵物香氛除臭噴霧; 寵物剪毛器; 寵物吹風機; 寵物指甲修剪; 寵物修甲工具; 寵物沐浴乳/潤絲精; 寵物濕紙巾
cs: Chovatelství > Potřeby pro domácí zvířata > Potřeby pro péči o vzhled domácích zvířat: Kartáče a hřebeny pro domácí zvířata; Vůně a deodoranty pro domácí zvířata; Zastřihovače a trimovače pro domácí zvířata; Vysoušeče srsti pro domácí zvířata; Laky na drápky a kopyta; Prostředky pro péči o drápky domácích zvířat; Šampóny a kondicionéry pro domácí zvířata; Čisticí ubrousky pro domácí zvířata
tr: Hayvanlar ve Evcil Hayvan Ürünleri > Evcil Hayvan Ürünleri > Evcil Hayvan Tımarlama Ürünleri: Evcil Hayvan Tarakları ve Fırçaları; Evcil Hayvan Parfümleri ve Koku Giderici Spreyler; Evcil Hayvan Saç Kesme Makineleri; Evcil Hayvan Tüy Kurutma Makineleri; Evcil Hayvanlar için Tırnak Cilaları; Evcil Hayvanlar için Tırnak Makasları; Evcil Hayvan Şampuan ve Bakım Kremleri; Evcil Hayvan Havluları
th: อุปกรณ์สำหรับสัตว์และสัตว์เลี้ยง > อุปกรณ์สัตว์เลี้ยง > อุปกรณ์เสริมสวยสัตว์เลี้ยง: แปรงและหวีสำหรับสัตว์เลี้ยง; น้ำหอมและสเปรย์กำจัดกลิ่นสำหรับสัตว์เลี้ยง; ที่ตัดขนสัตว์เลี้ยง; ไดร์เป่าขนสัตว์เลี้ยง; ยาทาเล็บสำหรับสัตว์เลี้ยง; เครื่องมือสำหรับเล็บสัตว์เลี้ยง; แชมพูและครีมนวดสำหรับสัตว์เลี้ยง; ทิชชู่เปียกสำหรับสัตว์เลี้ยง
nb: Produkter til dyr og husdyr > Husdyrprodukter > Utstyr for husdyrpleie: Kammer og børster for husdyr; Dufter og deodoranter for husdyr; Hårklippere og -trimmere for husdyr; Hårtørrere for husdyr; Neglelakk for husdyr; Negleverktøy for husdyr; Shampoo og balsam for husdyr; Husdyrservietter
es: Productos para mascotas y animales > Productos para mascotas > Productos de higiene para mascotas: Peines y cepillos para mascotas; Espráis desodorantes y colonias para mascotas; Cortapelos para mascotas; Secadores de pelo para mascotas; Esmalte de uñas para mascotas; Herramientas de manicura para mascotas; Champús y acondicionadores para mascotas; Toallitas para mascotas
da: Dyr og tilbehør til kæledyr > Tilbehør til kæledyr > Pelsplejning til kæledyr: Kamme og børster til kæledyr; Parfumer og deodoranter til kæledyrs pels; Hårtrimmere til kæledyr; Føntørrere til kæledyr; Neglelak til kæledyr; Negleredskaber til kæledyr; Shampoo og balsam til kæledyr; Vådservietter til dyr
sl-SI: Živali in pripomočki za hišne ljubljenčke > Pripomočki za hišne ljubljenčke > Pripomočki za nego hišnih ljubljenčkov: Glavniki in krtače za hišne ljubljenčke; Dišave za hišne ljubljenčke in razpršila za odišavljanje; Strižniki in prirezovalniki za dlako hišnih ljubljenčkov; Sušilniki za dlako hišnih ljubljenčkov; Lak za nohte za hišne ljubljenčke; Orodja za nohte hišnih ljubljenčkov; Šampon in balzam za hišne ljubljenčke; Čistilni robčki za hišne ljubljenčke
lt-LT: Gyvūnai ir prekės naminiams gyvūnams > Prekės naminiams gyvūnams > Naminių gyvūnų kailio priežiūros reikmenys: Šukos ir šepečiai naminiams gyvūnams; Kvapai ir dezodoravimo purškalai naminiams gyvūnams; Naminių gyvūnų plaukų kirpimo ir pešimo mašinėlės; Plaukų džiovintuvai naminiams gyvūnams; Nagų lakas naminiams gyvūnams; Įrankiai naminių gyvūnų nagams; Šampūnai ir kondicionieriai naminiams gyvūnams; Servetėlės naminiams gyvūnams
de: Tiere & Tierbedarf > Haustierbedarf > Haustierpflegeartikel: Kämme & Bürsten zur Fellpflege; Düfte & Deosprays für Haustiere; Tierhaarschneider; Haartrockner für Haustiere; Nagellack für Haustiere; Nagelpflege für Haustiere; Shampoos & Spülungen zur Fellpflege; Feuchttücher für Haustiere
fi: Eläinten ja lemmikkieläinten tarvikkeet > Lemmikkieläinten tarvikkeet > Lemmikin trimmaustarvikkeet: Lemmikin kammat ja harjat; Lemmikin tuoksut ja deodoranttisuihkeet; Lemmikin trimmauskoneet; Lemmikin turkinkuivaajat; Lemmikin kynsilakat; Lemmikin kynsienhoitovälineet; Lemmikin shampoot ja hoitoaineet; Lemmikin kosteuspyyhkeet
it: Articoli per animali > Animali domestici - Articoli > Articoli per toelettatura animali domestici: Pettini e spazzole per animali domestici; Deodoranti e profumi per animali domestici; Forbici e tosatrici per animali domestici; Asciugatori per animali domestici; Smalto per unghie per animali domestici; Attrezzi per unghie per animali domestici; Shampoo e balsamo per animali domestici; Salviettine per animali domestici
vi: Đồ dùng cho động vật & thú cưng > Đồ dùng cho thú cưng > Sản phẩm chăm sóc thú cưng: Lược và bàn chải cho thú cưng; Nước xịt khử mùi và tạo hương thơm dành cho thú nuôi; Dụng cụ cắt tỉa lông cho thú cưng; Máy sấy tóc dành cho vật nuôi; Nước sơn móng cho thú nuôi; Dụng cụ làm móng cho thú nuôi; Dầu gội và dầu xả cho thú cưng; Khăn ướt dành cho vật nuôi
sk-SK: Potreby pre zvieratá a domácich miláčikov > Potreby pre domácich miláčikov > Produkty starostlivosti o domácich miláčikov: Hrebene a kefy pre domácich miláčikov; Vône a dezodoračné spreje pre domácich miláčikov; Strihacie strojčeky a zastrihávače chlpov pre domácich miláčikov; Sušiče pre domácich miláčikov; Laky na pazúriky; Nástroje na úpravu pazúrikov; Šampóny a kondicionéry pre domácich miláčikov; Utierky pre domácich miláčikov
ko: 동물/반려동물 용품 > 반려동물 용품 > 반려동물 미용 용품: 반려동물용 빗/브러시; 반려동물 향수/냄세 제거 스프레이; 반려동물 이발기; 반려동물 헤어 드라이어; 반려동물 매니큐어; 반려동물 네일 케어 도구; 반려동물 샴푸/린스; 반려동물용 물티슈
ro-RO: Animale și articole pentru animale de companie > Articole pentru animale de companie > Articole pentru toaleta animalelor de companie: Piepteni și perii pentru animale de companie; Parfumuri și sprayuri dezodorizante pentru animale de companie; Mașini de tuns și tăiat ghearele pentru animale de companie; Uscătoare de păr pentru animale de companie; Ojă pentru animale de companie; Instrumente pentru îngrijirea unghiilor animalelor de companie; Șampon și balsam pentru animale de companie; Șervețele pentru animale de companie
hu: Állatok és kisállatkellékek > Háziállat-kellékek > Háziállatápolási kellékek: Háziállatfésűk és -kefék; Háziállat-illatszerek és szagtalanító spray-k; Háziállatszőr-nyírók és -trimmerek; Háziállatszőr-szárítók; Háziállat-körömlakkok; Háziállat-körömeszközök; Háziállatsampon és -balzsam; Háziállat-törlőkendők